【裁判字號】    94,訴,1202
【裁判日期】    950126
【裁判案由】    違反毒品危害防制條例
【裁判全文】
臺灣屏東地方法院刑事判決              94年度訴字第1202號
公  訴  人  臺灣屏東地方法院檢察署檢察署
被      告  甲○○
上列被告因違反毒品危害防制條例案件，經檢察官提起公訴（94
年度毒偵字第2682號），嗣因被告就被訴犯罪事實為有罪之陳述
，並聽取當事人意見後，本院裁定改依簡式審判程序審理，判決
如下：
    主  文
甲○○連續施用第一級毒品，累犯，處有期徒刑壹年肆月；又連
續施用第二級毒品，累犯，處有期徒刑捌月，扣案玻璃量杯壹個
、酒精燈壹個及玻璃吸管壹支，均沒收。應執行有期徒刑壹年拾
月，扣案玻璃量杯壹個、酒精燈壹個及玻璃吸管壹支，均沒收。
    事  實  及  理  由
一、甲○○前因於民國90年間，因施用毒品案件，經臺灣高雄地
    方法院以90年度毒聲字第4889號裁定送觀察勒戒後，認有繼
    續施用毒品之傾向，經再經該院以91年度毒聲字第7930號裁
    定令入戒治處所施以強制戒治，嗣因戒治成效合格，又經該
    院以92年度毒聲字第2680號裁定停止強制戒治並付保護管束
    ，於92年5 月15日出戒治處所，並於92年12月10日保護管束
    期滿強制戒治執行完畢，而經臺灣高雄地方法院檢察署檢察
    官於93年6 月21日以93年度戒毒偵字第692 號為不起訴處分
    確定。詎甲○○仍不知戒除毒癮，於上開強制戒治執行完畢
    釋放後5 年內，復分別基於施用第一級毒品及第二級毒品之
    概括犯意，均自94年1 月間某日起至同年10月26日止，在屏
    東縣竹田鄉○○路16巷19號旁鴿舍2 樓房間內，將海洛因摻
    入香菸內點火加以吸用之方式施用第一級毒品海洛因，及將
    甲基安非他命置於玻璃球吸食器上用打火機燃燒後吸食其煙
    霧之方式，分別施用第一級毒品海洛因及第二級毒品甲基安
    非他命多次，嗣於94年10月26日16時10分許，為警持搜索票
    於上揭處所查獲，並扣得其所有且供施用第二級毒品甲基安
    非他命所用之玻璃量杯1 個、酒精燈1 個及玻璃吸管1 支。
二、上開犯罪事實，業據被告於本院審理時坦承不諱；又被告為
    警查獲後所採集之尿液，經送驗後，確呈嗎啡、甲基安非他
    命陽性反應，有卷存尿液採樣對象化名與真實姓名對照表1
    紙、高雄市立凱旋醫院濫用藥物尿液檢驗報告1 紙可證；且
    有扣押物品清單1 紙、臺灣高等法院被告前案紀錄表1 紙附
    卷可佐；此外，復有扣案被告所有供施用第二級毒品甲基安
    非他命所用之玻璃量杯1 個、酒精燈1 個及玻璃吸管1 支可
    資證明，事證明確，被告犯行，應可認定。
三、查海洛因、甲基安非他命，分別屬毒品危害防制條例第2條
    第2 項第1 、2 款所規定之第一、二級毒品，核被告所為，
    係犯毒品危害防制條例第10條第1 項之施用第一級毒品罪及
    同條第2 項施用第二毒品罪。被告持有第一、二級毒品海洛
    因、甲基安非他命進而施用，其持有之低度行為均為施用之
    高度行為吸收，均不另論罪。被告連續施用第一、二級毒品
    之犯行，時間緊接、手法相同，各觸犯構成要件相同之罪名
    ，顯係各基於概括犯意為之，均為連續犯，各依刑法第56條
    之規定以一罪論，並加重其刑。被告所犯上開二罪，犯意各
    別，行為互異，應分論併罰。被告前因違反肅清煙毒條例等
    案件，經臺灣高雄地方法院86年度訴字第3606號判決分別判
    處有期徒刑3 年1 月、4 月，定應執行刑3 年3 月，被告不
    服提起上訴，經臺灣高等法院高雄分院以87年度上訴字第39
    3 號判決上訴駁回確定，於87年7 月3 日入監執行，於89年
    2 月2 日縮短刑期假釋出獄並付保護管束，而於90年8 月23
    日因保護管束期滿，假釋未經撤銷執行而執行完畢，有上開
    前科資料可證，其受有期徒刑執行完畢後5 年以內，再犯本
    件最重本刑為有期徒刑以上之罪，為累犯，應依刑法第47條
    之規定，各加重其刑，並依刑法第70條規定均遞加重之。本
    院審酌被告有多次施用毒品犯行，有上開前科紀錄資料可按
    ，竟再為本案犯行，足見其不思悔改，自制力亦顯不佳；惟
    考量被告於本院審理時即能坦承犯行，犯後態度良好，而其
    施用毒品行為於本質上係屬自我戕害行為，並未對社會造成
    直接而過鉅之損害，反社會性之程度應屬較低等一切情狀，
    分別量處如主文所示之刑，並定其執行之刑，以資懲戒。
四、扣案玻璃量杯1 個、酒精燈1 個及玻璃吸管1 支，為被告所
    有且係供施用第二級毒品甲基安非他命所用，業據被告於本
    院審理時陳明在卷，爰依刑法第38條第1 項第2 款之規定，
    均宣告沒收。
五、據上論斷，應依刑事訴訟法第273 條之1 第1 項、第299 條
    第1 項前段，毒品危害防制條例第10條第1 項、第2 項，刑
    法第11條前段、第56條、第51條第5 款、第47條、第38 條
    第1 項第2 款，判決如主文。
中    華    民    國    95    年    1     月    26    日
                  刑事第一庭    法  官  曾吉雄
以上正本證明與原本無異。
如不服本判決應於收受本判決送達後十日內向本院提出上訴書狀，
其未敘述上訴理由者，並得於提起上訴後十日內向本院補提理由
書狀（均須按他造當事人之人數附繕本）「切勿逕送上級法院」
                                書記官  潘美碧
中    華    民    國    95    年    1     月    26    日
論罪科刑法條：
毒品危害防制條例第10條：
施用第一級毒品者，處 6 月以上 5 年以下有期徒刑。
施用第二級毒品者，處 3 年以下有期徒刑。


司法院資訊處製作；財團法人民間司法改革基金會備份。
